

CONTACTO



(+58) 424 217-51-02



Caracas, Venezuela



cesarce735@gmail.com



linkedin.com/in/cesarcodev

HABILIDADES

JavaScript	•	•	•	•	
CSS	•	•	•		
HTML	•	•	•	•	
PHP	•	•	•	•	•
MYSQL	•	•	•	•	
WordPress	•	•	•		
Laravel	•	•			
PostgreSQL	•	•	•		
Git	•	•	•		
React Js	•				
Node Is					

CÉSAR CASTAÑEDA

Programador Web.

Licenciado en Computación con +4 años de experiencia en desarrollo web. Tengo conocimientos de PHP, JavaScript, NodeJs, HTML, CSS, Wordpress. Aspiro aportar mis habilidades y conocimientos, al igual que aprender de ustedes para continuar desarrollando buenas practicas y conociendo diferentes conceptos dentro del área profesional.

EXPERIENCIA LABORAL

Analista Programador de Aplicaciones Web Avanzado - Seguros Horizonte S.A

enero 2019 - noviembre 2021

Brindar soluciones de sitios web e intranet de la empresa, desarrollada bajo WordPress.

Desarrollar e implementar sistemas web desarrollados con PHP, aplicando mantenimiento y mejoras de ser requeridos.

Desarrollador Web Full Stack - TeamDigital

abril 2021 - abril 2022

Desarrollo y diseño de Landings Pages en Wordpress.

Manejo de Plantillas de Wordpress.

Aplicaciones Web con Laravel.

Sistema web en React.js y NodeJs.

Análisis, diseño, creación y consumo de API con Node js, Maquetado Web

Programador Web Full Stack - Labotec Peru S.A.C

julio 2022 - octubre 2022

Líder de equipo en el proyecto "Punto Rojo",

Desarrollo del sistema con HTML, CSS, Javascript y PHP nativo.

Creación y mantenimiento de base de datos MySql.

Mantenimiento de APIs desarrolladas en PHP y probadas con Postman

Programador Freelancer

octubre 2022 - actualidad

Tengo experiencia como desarrollador independiente, al igual que trabajando en equipo con otros desarrolladores para la creación y mejoras de aplicaciones web, aplicaciones móviles, servicios web y APIs.

Tecnologías manejadas: PHP, JavaScript, WordPress, Laravel, CSS, HTML, NodeJS, Angular, ETL, MySql , SqlServer°y PostgreSQL

EDUCACIÓN

Universidad Nueva Esparta.

Licenciatura en Computación.- Marzo 2020